# 请问已背书的商业承兑汇票应该放在哪个报表科目？

提问人：alony 时间：2021-05-25 14:12:43
如果一家企业，收到的商业承兑汇票和银行承兑汇票，实际均用于贴现或背书转让。问题：
1 、根据持有意图，是否可以把所有的商业承兑汇票和银行承兑汇票均计入应收款项融资？
2 、对期末已实际贴现或背书，而未终止确认的商业承兑汇票，在报表中哪个科目反映呢？
谢谢！

回答人：chenyiwei
1 、由于商业承兑汇票和银行承兑汇票在背书、贴现时能否终止确认的考虑不同，因此不能简单地将票据整体全部归入应收款项融资。建议至少区分两类：（ 1 ）大型商业银行出具的银行承兑汇票（满足终止确认条件）；（ 2 ）中小商业银行出具的银行承兑汇票和商业承兑汇票（不满足终止确认条件）。只有（ 1 ）才能列入应收款项融资。
2 、对期末已实际贴现或背书，而未终止确认的商业承兑汇票，仍在“应收票据”中列报，可以单设“已转让”明细科目核算。